【裁判字號】    99,選上訴,962
【裁判日期】    991123
【裁判案由】    違反公職人員選舉罷免法
【裁判全文】
臺灣高等法院臺中分院刑事判決       99年度選上訴字第962號
上  訴  人  臺灣苗栗地方法院檢察署檢察官
被      告  邱榮興
            林昌悅
共      同
選任辯護人  江錫麒律師
            黃淑齡律師
            張麗琴律師
上列上訴人因被告等違反公職人員選舉罷免法案件，不服臺灣苗
栗地方法院98年度選訴字第14號中華民國99年3月25日第一審判
決（起訴案號：臺灣苗栗地方法院檢察署98年度選偵字第55號、
第87號、第88號），提起上訴，本院判決如下：
    主  文
原判決關於邱榮興、林昌悅部分撤銷。
邱榮興共同對於有投票權之人，交付賄賂，而約其投票權為一定
之行使，累犯，處有期徒刑貳年，褫奪公權年。
林昌悅對於有投票權之人，交付賄賂，而約其投票權為一定之行
使，處有期徒刑壹年陸月，緩刑年，褫奪公權貳年。
    事  實
一、邱榮興前於民國94年間，因違反公職人員選舉罷免法案件，
    經原審法院於95年3月6日以94年度選訴字第24號判處有期徒
    刑3月，褫奪公權2年，及有期徒刑2月，褫奪公權2年，並定
    應執行之刑為有期徒刑4月，褫奪公權2年，於95年3月30 日
    確定，於95年6月13日易科罰金執行完畢。
二、緣邱榮興為苗栗縣公館鄉石墻社區發展協會理事長，吳錦達
    (業經原審判處有期徒刑9月，褫奪公權1年，緩刑2年確定)
    則為該協會之理事，均知對於有投票權之人，不得行求、期
    約、交付賄賂或其他不正利益，而約使其投票權為一定之行
    使。渠等為求於98年12月5日舉行之苗栗縣第17屆第1選區縣
    議員候選人徐集明能順利當選，即尋求具有投票權之苗栗縣
    公館鄉選民支持。邱榮興先於98年11月初詢問吳錦達，有無
    意願為縣議員候選人徐集明賄選，吳錦達應允為邱榮興所支
    持之徐集明賄選後，由邱榮興依據吳錦達所稱之親戚鄰坊範
    圍造冊。邱榮興、吳錦達遂共同基於對於有投票權人交付賄
    賂，而約定其投票權為一定行使之犯意聯絡，由邱榮興於徐
    集明完成縣議員參選登記後之98年11月中旬某日晚間7時許
    ，前往吳錦達位於苗栗縣公館鄉石墻村3鄰石墻76之2號住處
    ，以1票新臺幣（下同）500元之代價，除將吳錦達家中有投
    票權人之賄賂計2,000元交付吳錦達外，另將16000元之款項
    及選民名冊交付吳錦達，囑託吳錦達將每票500元之賄賂交
    付如附表一編號2至8所示之受賄者及吳漢錦之妻張雲霞、吳
    錦章、吳鴻樑之母吳廖海春、吳嘉仁等有投票權之人。吳錦
    達旋依據邱榮興之指示，分別於附表一編號2至8所示之時間
    、地點，陸續將每票500元之賄賂款項交付如附表一編號2至
    8所示之吳春來、邱瑞禎、吳漢祿、吳春琳、吳江蘭妹、吳
    漢珍、吳漢源等人（渠等所涉投票受賄罪嫌，均經檢察官另
    為緩起訴處分），及於98年11月中旬某日在公館鄉某處，陸
    續交付張雲霞2000元、吳錦章1000元、吳廖海春2500元、吳
    嘉仁500元，而約定將議員選票投給指定之徐集明而約定選
    舉權為一定之行使。
三、林昌悅為苗栗縣公館鄉中義社區發展協會理事，其明知對於
    有投票權之人，不得行求、期約、交付賄賂或其他不正利益
    ，而約使其投票權為一定之行使，竟為求於98年12月5日舉
    行之苗栗縣第17屆第1選區縣議員候選人徐集明能順利當選
    ，即尋求具有投票權之苗栗縣公館鄉選民支持，竟基於對於
    有投票權人交付賄賂，而約定其投票權為一定行使之犯意，
    分別於如附表一編號9至11所示之時間、地點，以1票500元
    之代價，將每票500元之賄賂親自交付林盈銘，並囑託林盈
    銘轉交予林昌釧、林徐見香、林盈健（渠等所涉投票受賄罪
    嫌，均經檢察官另為緩起訴處分），而約定將議員選票投給
    指定之徐集明而約定選舉權為一定之行使。嗣經臺灣苗栗地
    方法院檢察署檢察官接獲情資後循線查悉上情，並分別扣得
    如附表二所示之賄賂。
四、案經臺灣苗栗地方法院檢察署檢察官指揮法務部調查局苗栗
    縣調查站、苗栗縣警察局大湖分局偵查起訴。
    理  由
壹、程序部分：
    按被告以外之人於審判外之陳述，雖不符刑事訴訟法第159
    條之1至之4之規定，而經當事人於審判程序同意作為證據，
    法院審酌該言詞陳述或書面陳述作成時之情況，認為適當者
    ，亦得為證據；當事人、代理人或辯護人於法院調查證據時
    ，知有刑事訴訟法第159條第1項不得為證據之情形，而未於
    言詞辯論終結前聲明異議者，視為有前項之同意，同法第
    159條之5定有明文。本案相關證據之證據能力，檢察官、被
    告及辯護人均表示無意見（見本院卷第31頁正反面)，嗣於
    本院審理時，檢察官、被告及辯護人就提示之各項證據，亦
    均表示無意見。本院審酌下列引用之各項證據作成時，並無
    不當違法之情形，認為以之作為判決之證據，亦屬適當，是
    依上開規定，該等證據均具有證據能力，合先敘明。
貳、實體部分：
一、訊據被告邱榮興、林昌悅，對於上開犯罪事實均坦承認罪，
    核與證人即同案被告吳錦達、證人吳春來、邱瑞禎、吳漢祿
    、吳春琳、吳江蘭妹、吳漢珍、吳漢源、林盈銘、林昌釧、
    林徐見香、林盈健、吳李月松、張雲霞、吳錦章、吳廖海春
    、吳嘉仁等人證述之情節相符。該等證人與被告邱榮興、林
    昌悅均無任何怨隙，衡情應無設詞攀誣，或虛構事實以陷害
    被告邱榮興、林昌悅之理，況渠等到庭具結作證，更係以刑
    事責任擔保其證言之真實性。此外，並有苗栗縣警察局大湖
    分局搜索筆錄、扣押筆錄、扣押物品目錄表各4份、悔過書9
    份、臺灣苗栗地方法院檢察署緩起訴處分書（98年度選偵字
    第87號、第88號）、苗栗縣選舉委員會98年11月24日苗縣選
    一字第0980950277號公告各1份附卷可稽及如附表二所示之
    賄賂扣案可證。足認被告邱榮興、林昌悅上開認罪之自白與
    事實相符，渠等之犯行，均堪認定。
二、核被告邱榮興、林昌悅所為，均係犯公職人員選舉罷免法第
    99 條第1項之對於有投票權之人交付賄賂罪。按賄賂罪之行
    求、期約、交付各行為，係屬階段行為，經過行求、期約而
    最後交付賄賂，或於行求、期約當時即行交付者，均應依交
    付行為處斷（最高法院32年非字第28號判例意旨參照）。
    被告邱榮興與吳錦達間，就附表一編號2至8及交付張雲霞、
    吳錦章、吳廖海春、吳嘉仁等人賄賂之犯行，有犯意聯絡及
    行為分擔，均為共同正犯。又鑑於公職人員選舉，其前、後
    屆及不同公職之間，均相區隔，選舉區亦已特定，以候選人
    實行賄選為例，通常係以該次選舉當選為目的。苟行為人主
    觀上基於單一之犯意，以數個舉動接續進行，而侵害同一法
    益，在時間、空間上有密切關係，依一般社會健全觀念，難
    以強行分開，在刑法評價上，以視為數個舉動之接續實行，
    合為包括之一行為予以評價，較為合理，於此情形，即得依
    接續犯論以包括之一罪(最高法院99年度第5次刑事庭會議決
    議參照)。查被告邱榮興對附表一編號1至8所示受賄者及張
    雲霞、吳錦章、吳廖海春、吳嘉仁等人，被告林昌悅對附表
    一編號9至11所示受賄者等人，渠等之多次行賄行為，均係
    基於讓候選人當選而賄選之單一犯意，以數個舉動接續進行
    ，且交付賄賂之時間、空間有密切關係，而侵害同一法益，
    依前揭所述，均論以接續犯之包括一罪。起訴書雖未記載被
    告邱榮興行賄張雲霞、吳錦章、吳廖海春、吳嘉仁等人之犯
    行，惟此部分與被告成罪部分，既有接續犯之實質上一罪關
    係，仍屬起訴效力所及，本院自得併予審判。被告邱榮興有
    事實欄所載論罪科刑及執行之情形，有臺灣高等法院被告前
    案紀錄表1份在卷可查，其受有期徒刑執行完畢後，5年之內
    故意再犯本件有期徒刑以上刑之罪，為累犯，應依刑法第47
    條第1項規定加重其刑。又審酌被告邱榮興、林昌悅僅係因
    為縣議員候選人徐集明平日熱心服務，對於社區幫助甚大，
    故為希望徐集明能順利當選，有助於其等社區之發展，始自
    行出資，尋求具有投票權之苗栗縣公館鄉選民支持而犯下本
    罪，觀之被告邱榮興、林昌悅行賄之對象不多，用以交付之
    賄賂每人僅有500元，且被告邱榮興、林昌悅於偵查中雖否
    認犯罪，但其等嗣於法院審理時均坦承犯行，本罪其法定刑
    為3年以上10年以下有期徒刑之罪，情輕法重，認如處法定
    低度刑期，猶嫌過重，仍屬失之過苛，亦難謂符合罪刑相當
    性及比例原則，是其等之犯罪情狀相較於法定之重刑，在客
    觀上足以引起一般人之同情，非無可憫恕之處，故依刑法第
    59 條之規定，對被告二人酌量減輕其刑，被告邱榮興部分
    並依法先加後減之。
三、原審認被告二人犯罪事證明確，犯行均堪認定，予以論罪科
    刑，固非無見。惟查：(一)被告邱榮興、林昌悅前揭多次投
    票行賄行為，應論以接續犯之包括一罪，業如前述，原判決
    論以集合犯之包括一罪，尚有未洽。(二)被告邱榮興除行賄
    附表一編號1至8所示之受賄者外，尚囑託吳錦達交付張雲霞
    2000元、吳錦章1000元、吳廖海春2500元、吳嘉仁500元，
    業據證人吳錦達、張雲霞、吳錦章、吳廖海春、吳嘉仁等人
    證述明確(本院卷第59頁正反面、第85-89頁)，核與起訴書
    記載被告邱榮興交付吳錦達2000元外，其餘16000元囑託吳
    錦達轉交之金額相符(見起訴書第2頁第4-7行)；原判決就被
    告邱榮興前揭行賄張雲霞、吳錦章、吳廖海春、吳嘉仁等人
    部分漏未記載，而認定被告邱榮興交付吳錦達囑其行賄附表
    一編號2至8等人之金額為1萬元(見原判決第2頁第13-16行)
    ，即與事實不符。且原判決附表一編號2至8之行賄款項共計
    為11000元，與事實欄所載之1萬元，亦不相符合。經查附表
    一編號4行賄吳漢祿之款項應為1500元，編號5行賄吳春琳之
    款項應為1500元，業據證人吳錦達、吳春琳、吳漢祿之母吳
    江蘭妹證述屬實(本院卷第59頁、第87頁正反面、第88頁)；
    原判決附表一編號4、5之行賄款項，各載為2000元，亦有錯
    誤。檢察官提起上訴，以被告邱榮興、林昌悅之行賄行為，
    敗壞選風，渠等犯罪情狀，並無可堪憫恕之處，指摘原判決
    引用刑法第59條酌減其刑，其適用法律難認合法等情；惟原
    判決已敘明適用刑法第59條之理由與依據，此本於職權之行
    使而適用法律，尚難認為違法，業如前述，是應認檢察官之
    上訴，為無理由。但原判決關於被告邱榮興、林昌悅部分，
    既有前揭可議之處，即無可維持，應由本院將該等被告部分
    撤銷改判。爰審酌被告邱榮興係擔任石墻社區發展協會理事
    長，被告林昌悅則擔任中義社區發展協會理事，其二人均積
    極參與社區活動，為具有相當智識、經驗之人，當可知悉賄
    選行為對民主社會之根本價值造成嚴重損害，竟僅為使特定
    候選人當選縣議員，而以交付賄賂之方式賄選，渠等行為足
    以破壞選舉制度之公平性及選賢舉才之功能，及被告邱榮興
    、林昌悅賄選之人數，所交付賄賂每人僅500元，價值非鉅
    ，且犯後坦承犯行、態度良好等一切情狀，分別量處如主文
    第二、三項所示之刑，並各依公職人員選舉罷免法第113 條
    第3項之規定，分別宣告被告邱榮興褫奪公權3年，被告林昌
    悅褫奪公權2年。被告林昌悅前未曾因故意犯罪受有期徒刑
    以上刑之宣告，此有臺灣高等法院被告前案紀錄表附卷可佐
    ，其經此偵審程序及罪刑宣告之教訓後，當知所警惕而無再
    犯之虞，認其所受之宣告刑，以暫不執行為適當，併依法諭
    知緩刑3年，用啟自新。
四、按公職人員選舉罷免法第99條第3項固規定預備或用以行求
    期約或交付之賄賂，不問屬於犯人與否，沒收之。但如其賄
    賂已交付與有投票權之人收受，因收受者係犯刑法第143條
    第1項之投票受賄罪，其收受之賄賂應依同法條第2項之規定
    沒收之，如全部或一部不能沒收時，追徵其價額。故犯投票
    行賄罪者，其已交付之賄賂，自應依刑法第143條第2項之規
    定，於其對向共犯所犯投票受賄罪之從刑宣告追徵、沒收，
    不得再依上開規定沒收。其對向共犯所犯刑法第143條第1項
    之投票受賄罪，倘經檢察官依刑事訴訟法第253條規定，為
    職權不起訴處分；或依同法第253條之1規定，為緩起訴處分
    ，上揭已交付予對向共犯之賄賂，亦應由檢察官依同法第
    259條之1規定，聲請法院對該對向共犯宣告沒收，仍不得依
    上開公職人員選舉罷免法規定，對犯投票行賄罪或預備犯投
    票行賄罪之被告宣告沒收(最高法院96年度台上字第615號、
    95年度台上字第2407號判決意旨參照)。本件扣案如附表二
    所示之物品，既已交付與有投票權之如附表二所示之受賄者
    收受，即屬如附表二所示之受賄者因犯投票受賄罪所收受之
    賄賂，依前揭最高法院判決意旨，自不得再依上開公職人員
    選舉罷免法規定沒收之，附此敘明。
據上論斷，應依刑事訴訟法第369條第1項前段、第364條、第299
條第1項前段，選舉罷免法第99條第1項、第113條第3項，刑法第
11條、第28條、第59條、第37條第2項、第3項、第47條第1項、
第74條第1項第1款，判決如主文。
本案經檢察官李慶義到庭執行職務。
中    華    民    國    99    年    11    月    23    日
            刑事第十一庭  審判長法  官  郭  同  奇
                                法  官  陳  慧  珊
                                法  官  洪  曉  能
以上正本證明與原本無異。
如不服本判決應於收受送達後十日內向本院提出上訴狀，其未敘
述上訴之理由者並得於提起上訴後十日內向本院補提理由書（均
須按他造當事人之人數附繕本）「切勿逕送上級法院」。
                                書記官  林  明  冬
中    華    民    國    99    年    11    月    23    日
附錄本判決論罪科刑法條全文
公職人員選舉罷免法第99條
對於有投票權之人，行求期約或交付賄賂或其他不正利益，而約
其不行使投票權或為一定之行使者，處3年以上10年以下有期徒
刑，得併科新臺幣1百萬元以上1千萬元以下罰金。
預備犯前項之罪者，處 1 年以下有期徒刑。
預備或用以行求期約或交付之賄賂，不問屬於犯人與否，沒收之
。
犯第1項或第2項之罪，於犯罪後六個月內自首者，減輕或免除其
刑；因而查獲候選人為正犯或共犯者，免除其刑。
犯第1項或第2項之罪，在偵查中自白者，減輕其刑；因而查獲候
選人為正犯或共犯者，減輕或免除其刑。
附表一：
 ┌──┬────┬─────────┬───┬───┬─────┐
 │編號│  時間  │      地點        │行賄者│受賄者│行賄之款項│
 │    │        │                  │      │      │（新臺幣）│
 ├──┼────┼─────────┼───┼───┼─────┤
 │ 1  │98年11月│苗栗縣公館鄉石墻村│邱榮興│吳錦達│2,000元   │
 │    │中旬某日│3鄰石墻76之2號    │      │      │          │
 ├──┼────┼─────────┼───┼───┼─────┤
 │ 2  │98年11月│苗栗縣公館鄉石墻村│邱榮興│吳春來│1,000元   │
 │    │中旬某日│3鄰石墻78號       │吳錦達│      │          │
 │    │晚間    │                  │      │      │          │
 ├──┼────┼─────────┼───┼───┼─────┤
 │ 3  │98年11月│苗栗縣公館鄉石墻村│邱榮興│邱瑞禎│2,000元   │
 │    │中旬某日│3鄰石墻90號       │吳錦達│      │          │
 │    │晚間    │                  │      │      │          │
 ├──┼────┼─────────┼───┼───┼─────┤
 │ 4  │98年11月│苗栗縣公館鄉石墻村│邱榮興│吳漢祿│1,500元   │
 │    │中旬某日│3鄰石墻73之1號    │吳錦達│      │          │
 │    │晚間    │                  │      │      │          │
 ├──┼────┼─────────┼───┼───┼─────┤
 │ 5  │98年11月│苗栗縣公館鄉石墻村│邱榮興│吳春琳│1,500元   │
 │    │中旬某日│3鄰石墻82號       │吳錦達│      │          │
 │    │晚間    │                  │      │      │          │
 ├──┼────┼─────────┼───┼───┼─────┤
 │ 6  │98年11月│苗栗縣公館鄉石墻村│邱榮興│吳江蘭│1,000元   │
 │    │中旬某日│3鄰石墻73號       │吳錦達│妹    │          │
 │    │晚間    │                  │      │      │          │
 ├──┼────┼─────────┼───┼───┼─────┤
 │ 7  │98年11月│苗栗縣公館鄉石墻村│邱榮興│吳漢珍│2,000元   │
 │    │中旬某日│3鄰石墻73之2號    │吳錦達│      │          │
 │    │晚間    │                  │      │      │          │
 ├──┼────┼─────────┼───┼───┼─────┤
 │ 8  │98年11月│苗栗縣公館鄉石墻村│邱榮興│吳漢源│1,000元   │
 │    │中旬某日│3鄰石墻73之3號    │吳錦達│      │          │
 │    │晚間    │                  │      │      │          │
 ├──┼────┼─────────┼───┼───┼─────┤
 │ 9  │98年11月│苗栗縣公館鄉中義村│林昌悅│林盈銘│1,000元   │
 │    │中旬某日│1鄰中義7號        │      │      │          │
 │    │上午某時│                  │      │      │          │
 │    │許      │                  │      │      │          │
 ├──┼────┼─────────┼───┼───┼─────┤
 │ 10 │98年11月│苗栗縣公館鄉中義村│林昌悅│林昌釧│1,500元   │
 │    │中旬某日│1鄰中義10號       │      │、林徐│          │
 │    │某時許  │                  │      │見香  │          │
 ├──┼────┼─────────┼───┼───┼─────┤
 │ 11 │98年11月│苗栗縣公館鄉中義村│林昌悅│林盈健│1,500元   │
 │    │中旬某日│1鄰中義66之1號    │      │      │          │
 │    │某時許  │                  │      │      │          │
 └──┴────┴─────────┴───┴───┴─────┘
附表二：
 ┌───┬───┬───────┬──────┬──────┬────────┐
 │行賄者│受賄者│ 行賄之款     │扣得之款項  │證據資料    │卷內位置        │
 │      │      │（新臺幣）    │（新臺幣）  │            │                │
 ├───┼───┼───────┼──────┼──────┼────────┤
 │邱榮興│吳錦達│2,000元       │2,000元     │一千元影本2 │98選他字197號卷 │
 │      │      │              │            │張、法務部苗│P15、苗栗縣警察 │
 │      │      │              │            │栗縣調查站搜│局大湖分局刑案偵│
 │      │      │              │            │索扣押筆錄及│查卷宗湖警偵字第│
 │      │      │              │            │扣押物品目錄│98 號(一)P13-16   │
 │      │      │              │            │表各1份     │                │
 ├───┼───┼───────┼──────┼──────┼────────┤
 │邱榮興│吳春來│1,000元       │1,000元     │一千元影本1 │98選他字197號卷 │
 │吳錦達│      │              │            │張、法務部調│P18、苗栗縣警察 │
 │      │      │              │            │查局苗栗縣調│局大湖分局刑案偵│
 │      │      │              │            │查站搜索扣押│查卷宗湖警偵字第│
 │      │      │              │            │筆錄及扣押物│98 號(一)P44-47   │
 │      │      │              │            │品目錄表各1 │                │
 │      │      │              │            │份          │                │
 ├───┼───┼───────┼──────┼──────┼────────┤
 │邱榮興│邱瑞禎│2,000元       │2,000元     │一千元影本2 │98選他字197號卷 │
 │吳錦達│      │              │            │張、法務部調│P15、苗栗縣警察 │
 │      │      │              │            │查局苗栗縣調│局大湖分局刑案偵│
 │      │      │              │            │查站搜索扣押│查卷宗湖警偵字第│
 │      │      │              │            │筆錄及扣押物│98 號(一)P30-33   │
 │      │      │              │            │品目錄表各1 │                │
 │      │      │              │            │份          │                │
 ├───┼───┼───────┼──────┼──────┼────────┤
 │邱榮興│吳漢祿│1,500元       │1,500元     │苗栗縣警察局│98選他字197號卷 │
 │吳錦達│      │              │            │大湖分局搜索│P27-30、苗栗縣警│
 │      │      │              │            │扣押筆錄及扣│察局大湖分局刑案│
 │      │      │              │            │押物品目錄表│偵查卷宗湖警偵字│
 │      │      │              │            │各1份、一千 │第98號(一)P13-16、│
 │      │      │              │            │元影本1張、 │P62             │
 │      │      │              │            │一百元影本5 │                │
 │      │      │              │            │張          │                │
 ├───┼───┼───────┼──────┼──────┼────────┤
 │邱榮興│吳春琳│1,500元       │1,500元     │一千元、五百│98選他字197號卷 │
 │吳錦達│      │              │            │元影本各1張 │P47、苗栗縣警察 │
 │      │      │              │            │、法務部調查│局大湖分局刑案偵│
 │      │      │              │            │局苗栗縣調查│查卷宗湖警偵字第│
 │      │      │              │            │站搜索扣押筆│98 號(一)P65-38   │
 │      │      │              │            │錄及扣押物品│                │
 │      │      │              │            │目錄表各1份 │                │
 ├───┼───┼───────┼──────┼──────┼────────┤
 │邱榮興│吳江蘭│1,000元       │1,000元     │法務部調查局│苗栗縣警察局大湖│
 │吳錦達│妹    │              │            │苗栗縣調查站│分局刑案偵查卷宗│
 │      │      │              │            │搜索扣押筆錄│湖警偵字第98 號 │
 │      │      │              │            │及扣押物品目│(一)P6、51-54     │
 │      │      │              │            │錄表各1份   │                │
 ├───┼───┼───────┼──────┼──────┼────────┤
 │邱榮興│吳漢珍│2,000元       │2,000元     │一千元影本2 │98選他字197號卷 │
 │吳錦達│      │              │            │張、法務部調│P60、苗栗縣警察 │
 │      │      │              │            │查局苗栗縣調│局大湖分局刑案偵│
 │      │      │              │            │查站搜索扣押│查卷宗湖警偵字第│
 │      │      │              │            │筆錄及扣押物│98 號(一)P23-26   │
 │      │      │              │            │品目錄表各1 │                │
 │      │      │              │            │份          │                │
 ├───┼───┼───────┼──────┼──────┼────────┤
 │邱榮興│吳漢源│1,000元       │1,000元     │一千元影本1 │98選他字197號卷 │
 │吳錦達│      │              │            │張、法務部調│P63、苗栗縣警察 │
 │      │      │              │            │查局苗栗縣調│局大湖分局刑案偵│
 │      │      │              │            │查站搜索扣押│查卷宗湖警偵字第│
 │      │      │              │            │筆錄及扣押物│98 號(一)P37-40   │
 │      │      │              │            │品目錄表各1 │                │
 │      │      │              │            │份          │                │
 ├───┼───┼───────┼──────┼──────┼────────┤
 │林昌悅│林盈銘│1,000元       │300元（已花 │苗栗縣大湖分│98選他字197號卷 │
 │      │      │              │用700元）   │局搜索扣押筆│P84-87、89      │
 │      │      │              │            │錄及扣押物品│                │
 │      │      │              │            │目錄表各1份 │                │
 │      │      │              │            │、一百元影本│                │
 │      │      │              │            │3張         │                │
 ├───┼───┼───────┼──────┼──────┼────────┤
 │林昌悅│林昌釧│1,500元       │1,000元     │苗栗縣警察大│98選他字197號卷 │
 │      │、林徐│              │            │湖分局搜索扣│P101-104        │
 │      │見香  │              │            │押筆錄及扣押│                │
 │      │      │              │            │物品目錄表各│                │
 │      │      │              │            │1 份        │                │
 ├───┼───┼───────┼──────┼──────┼────────┤
 │林昌悅│林盈健│1,500元       │2,000元     │苗栗縣警察大│98選他字197號卷 │
 │      │      │              │            │湖分局搜索扣│P116-121        │
 │      │      │              │            │押筆錄及扣押│                │
 │      │      │              │            │物品目錄表各│                │
 │      │      │              │            │1 份、一千元│                │
 │      │      │              │            │影本1 張、五│                │
 │      │      │              │            │百元影本2 張│                │
 └───┴───┴───────┴──────┴──────┴────────┘

司法院資訊處製作；財團法人民間司法改革基金會備份。
